【裁判字號】    99,上訴,550
【裁判日期】    990223
【裁判案由】    毒品危害防制條例
【裁判全文】
臺灣高等法院刑事判決                 99年度上訴字第550號
上  訴  人
即  被  告  甲○○
上列上訴人因違反毒品危害防制條例案件，不服臺灣板橋地方法
院98年度訴字第4320號，中華民國99年1月7日第一審判決（起訴
案號：臺灣板橋地方法院檢察署98年度毒偵字第6764號），提起
上訴，本院判決如下：
    主  文
上訴駁回。
    理  由
一、按不服地方法院之第一審判決而上訴者，應向管轄第二審之
    高等法院為之。上訴書狀應敘述具體理由。第二審法院認為
    上訴書狀未敘述理由或上訴有第 362條前段之情形者，應以
    判決駁回之。刑事訴訟法第361條第1項、第2項、第367條前
    段，分別定有明文。所謂具體理由，必係依據卷內既有訴訟
    資料或提出新事證，指摘或表明第一審判決有何採證認事、
    用法或量刑等足以影響判決本旨之不當或違法，而構成應予
    撤銷之具體事由，始克當之（例如：依憑證據法則具體指出
    所採證據何以不具證據能力，或依憑卷證資料，明確指出所
    為證據證明力之判斷如何違背經驗、論理法則）；倘僅泛言
    原判決認定事實錯誤、違背法令、量刑失之過重或輕縱，而
    未依上揭意旨指出具體事由，或形式上雖已指出具體事由，
    然該事由縱使屬實，亦不足以認為原判決有何不當或違法者
    ，皆難謂係具體理由。是倘上訴人之上訴書狀所敘述上訴理
    由，形式上雖已指出具體事由，然該事由縱使屬實，亦不足
    以認為原判決有何不當或違法者，即與未敘述具體理由無異
    ，所為上訴，即不符合上訴之法定要件。
二、本件上訴人即被告甲○○不服原審判決，提起上訴，上訴狀
    理由略以：被告於未遭查獲前即主動在台南新營省立醫院接
    受美沙冬替代療法戒除毒癮，犯後深覺後悔，為此請求參酌
    刑法第57條所列事項及公共利益認以緩起訴為適當者，給予
    被告緩起訴處分之機會云云。然查，原審認定被告施用第一
    級毒品海洛因及第二級毒品甲基安非他命，罪證明確，係犯
    毒品危害防制條例第10條第1項、第2項之罪，並認其係受有
    期徒刑之執行完畢後，5年內故意再犯本件之累犯，應加重
    其刑，復審酌被告犯罪之動機、目的、手段、所生危害、犯
    罪後態度等一切情狀，分別量處有期徒刑8月、4月，並定應
    執行有期徒刑10月，原審判決認事、用法尚無不當，量刑亦
    稱妥適。另97年4月30日修正之毒品危害防制條例第24條亦
    僅規定檢察官可為附命完成戒癮治療之緩起訴處分，本案被
    告並非於犯罪未發覺前自動赴指定之醫療機構進行「美沙冬
    」替代療法治療，且本案業經檢察官提起公訴，自與前揭規
    定不符，法院亦不得代替檢察官為不起訴或緩起訴處分，是
    被告上訴意旨所陳顯有誤會。被告上訴僅敘及其自願接受美
    沙冬戒癮治療，而求為緩起訴，並未依據卷內既有訴訟資料
    或提出新事證，指摘或表明第一審判決有何採證認事、用法
    或量刑等足以影響判決本旨之不當或違法，而構成應予撤銷
    之具體事由，其上訴書並未敘述具體理由。揆諸上開規定，
    其上訴自屬不合法律上之程式，爰不經言詞辯論將被告之上
    訴駁回。
據上論斷，應依刑事訴訟法第367條前段、第372條，判決如主文
。
中    華    民    國    99    年    2     月    23    日
                  刑事第二十一庭審判長法  官  蔡聰明
                                      法  官  許永煌
                                      法  官  趙文
以上正本證明與原本無異。
施用第一級毒品部分，如不服本判決，應於收受送達後10日內向
本院提出上訴書狀，其未敘述上訴之理由者並得於提起上訴後10
日內向本院補提理由書（均須按他造當事人之人數附繕本）「切
勿逕送上級法院」。
其餘部分不得上訴。
                                      書記官  葉金發
中    華    民    國    99    年    2     月    23    日
附錄：本案論罪科刑法條全文
毒品危害防制條例第10條
施用第一級毒品者，處 6 月以上 5 年以下有期徒刑。
施用第二級毒品者，處 3 年以下有期徒刑。

司法院資訊處製作；財團法人民間司法改革基金會備份。
